

Gabriel Moreno

Desenvolvedor Front-end

- ☑ gabrielmfrontend@hotmail.com 🤰 18998244817
- Rua Yutaka-abe 725, 17700000 Osvaldo Cruz

Perfil

Me chamo Gabriel, tenho 23 anos e possuo ensino superior completo. Sou um entusiasta da tecnologia e do desenvolvimento desde criança, sempre buscando entender como as coisas são feitas. Meu foco é encontrar uma vaga como desenvolvedor Frontend, onde eu possa extrair o meu potencial máximo, trazendo resultados e ampliando meus conhecimentos.

Formação

Ciências da Computação

fev 2020 - dez 2023

FAI - Centro Universitario de Adamantina, Adamantina

Técnico em Informática para Internet

fev 2018 - jul 2019

ETEC Amin Jundi - Centro Paula Souza, Osvaldo Cruz

Experiência

Estagio Desenvolvedor delphi

jun 2021 - jul 2021

Arth Tecnologia, Osvaldo Cruz

Técnico em Comunicação de Dados

jun 2022 - atual

Trinys, Osvaldo Cruz

Fazendo manutenção no sistema da empresa utilizando Delphi.

Desenvolvedor Freelancer

jan 2023 - atual

Cursos

Alguns dos meus Certificados:

Clique aqui!

Dados pessoais

Site

devgabrielmoreno.com

LinkedIn

linkedin.com/in/gabrielmorenodev

Competências

HTML

CSS

Javascript

ReactJS

TailwindCss

Typescript

Metodologias Ágeis

Figma

SQL

Git

Flutter Mobile

Firebase

1.0	•			
\sim		m		0
(l	いしょ		ıv	c

Inglês

Interesses

- Desenvolvedor Front-end.
- Desenvolvedor Mobile
- UX/UI Designer